【裁判字號】    97,交聲,156
【裁判日期】    970305
【裁判案由】    違反道路交通管理處罰條例聲明異議
【裁判全文】
臺灣士林地方法院交通事件裁定         97年度交聲字第156號
原處分機關  臺北市交通事件裁決所
異  議  人
即受處分人  甲○○
上列受處分人因違反道路交通管理處罰條例案件，對於臺北市交
通事件裁決所於民國96年12月26日所為之處分（原處分案號：北
市裁三字第裁22-P00000000號），聲明異議，本院裁定如下：
    主  文
異議駁回。
    理  由
一、按汽車駕駛人，行經有燈光號誌管制之交岔路口闖紅燈者，
    處新臺幣（下同）1,800 元以上5,400 元以下罰鍰，並記違
    規點數3 點，道路交通管理處罰條例第53條第1 項、第63條
    第1 項第3 款分別定有明文。
二、原處分意旨略以：異議人即受處分人甲○○駕駛7535-JJ 號
    自用租賃小客車，於民國96年10月30日下午2 時42分許，在
    花蓮市○○路與明禮路口，經警舉發「闖紅燈（由中正路直
    行南往北）」之違規行為，依道路交通管理處罰條例第53條
    第1 項規定，處罰鍰2,700 元，並依同條例第63條第1 項第
    3 款規定，記違規點數3 點。
三、異議意旨略以：異議人只是搶黃燈，不是闖紅燈，當時看到
    黃燈時距離路口沒有很遠，踩過去時已經是黃燈，且本案應
    該要有照片舉證云云。
四、經查：
 （一）異議人即受處分人甲○○駕駛上開車輛，於前揭時、地
       ，行經有燈光號誌管制之交岔路口闖紅燈之違規事實，
       業據證人即舉發本件員警乙○○到庭結證略以：伊當時
       穿著制服駕駛警用汽車巡邏，並在中正路北往南方向停
       等紅燈，後來看到受處分人車子從南往北過來，伊等便
       回頭追受處分人車輛。當時看到受處分人時，車子已經
       停等紅燈數秒，並沒有看到號誌由綠轉黃情形，且除了
       受處分人車輛通過外，也沒有其他車輛通過，其他車輛
       都是靜止的，另外明禮路方向也沒有車輛過來等語明確
       （見本院卷第18頁至第19頁）。衡諸證人乙○○與異議
       人互不相識，亦無仇怨，復到庭具結為以上之證述，應
       無甘冒偽證重罪而設詞誣陷異議人之理，是其上開證詞
       應屬可信。參以證人乙○○斯時係駕駛警用汽車在異議
       人之對向車道停等紅燈，於證人乙○○之行向號誌為「
       紅燈」時，異議人之行向號誌當亦為「紅燈」，而證人
       乙○○復證稱其於上開路口停等紅燈時，只有異議人車
       輛通過，則異議人是否闖紅燈極易辨認，亦無誤判之虞
       ，況證人乙○○殊無特意駕駛警用汽車自後追躡異議人
       ，並予以攔停舉發之可能，是異議人辯稱其係搶黃燈云
       云，要與常情有違，顯無可採，其確有行經有燈光號誌
       管制之交岔路口闖紅燈之違規行為，堪予認定。
 （二）至異議人另辯稱本案應該有照片證明云云。然按警方取
       締交通違規事件，其以照相方式取證者，固足為違規事
       實之證明，惟員警當場舉發者，舉發之員警本身之目睹
       、耳聞，亦可為違規人違規行為之證明，非必所有之違
       規事件，均需有照相方足採為認定違規行為之證據。況
       員警執行勤務，事項繁瑣，且違規情形一過即逝，並非
       長期存在，何能要求員警必備有照相機取證？是本件縱
       無採證照片可為佐證，然異議人之違規行為既經舉發員
       警即證人乙○○於本院訊問時證述明確，復具結以擔保
       其供述之真實性，且其所述內容並無何矛盾或違背經驗
       法則之處，自得為法院判斷之依據，是異議人執此為辯
       ，自不足採。
五、綜上所述，異議人駕駛上開車輛確有在前揭時、地，行經有
    燈光號誌管制之交岔路口闖紅燈之違規行為，從而，原處分
    機關依道路交通管理處罰條例第53條第1 項規定，裁處異議
    人罰鍰2, 700元，並依同條例第63條第1 項第3 款規定，記
    違規點數3 點，核無違誤，本件異議人之異議為無理由，應
    予駁回。
據上論斷，應依道路交通案件處理辦法第19條，裁定如主文。
中    華    民    國    97    年    3     月    5     日
                  交通法庭法  官    許碧惠
以上正本證明與原本無異。
如不服本裁定，應於裁定送達後5 日內，向本院提出抗告狀。
                          書記官    徐仁豐
中    華    民    國    97    年    3     月    5     日


司法院資訊處製作；財團法人民間司法改革基金會備份。
